【裁判字號】    99,聲,1879
【裁判日期】    990803
【裁判案由】    聲請具保停止羈押
【裁判全文】
臺灣臺北地方法院刑事裁定              99年度聲字第1879號
被      告  甲○○
聲 請 人即
選任辯護人  謝維仁律師
上列聲請人因被告違反毒品危害防制條例案件（99年度重訴字第
10號），聲請具保停止羈押，本院裁定如下：
    主  文
聲請駁回。
    理  由
一、聲請意旨詳如附件「刑事聲請具保停止羈押狀」所載。
二、本件被告甲○○因違反毒品危害防制條例案件，經檢察官向
    本院提起公訴，於民國99年5月5日繫屬本院，經本院於同日
    訊問後，被告坦承製造、販賣第二級毒品及持有第二級毒品
    之犯行，核與證人李耀羽之證詞大致相符，且有相關扣案原
    料、半成品、毒品、鑑定書及監聽譯文在卷可佐，足見被告
    涉犯持有第二級毒品與製造、販賣第二級毒品之犯罪嫌疑重
    大，而就被告所犯製造、販賣第二級毒品罪嫌屬於最輕本刑
    5年以上之罪，具備刑事訴訟法第101條第1項第3款羈押原因
    。又雖被告對其涉犯之行為業已自白，但就其與本案共同被
    告間之供詞仍有齟齬，並有前後不一之狀況，而本案部分共
    同被告仍否認犯罪，然該等共同被告依現有卷證資料仍屬犯
    罪嫌疑重大，足認被告與該等共同被告間恐有勾串之虞，具
    備刑事訴訟法第101條第1項第2款之羈押原因，而就刑事訴
    訟法第101條第1項第2款串證之羈押原因，於訊問該等共同
    被告或依據刑事訴訟法第287條之1規定，裁定該等共同被告
    之調查證據與被告分離以證人身分接受交互詰問完畢之前，
    無法以羈押以外之強制處分手段予以防免該羈押原因之存在
    ，有羈押之必要，乃依刑事訴訟法第101條第1項第2款、第3
    款之規定，於同日裁定對被告羈押，並禁止接見通信，且於
    同日執行羈押在案，合先敘明。
三、按法院究應准否被告所為具保停止羈押之聲請，首應審酌聲
    請人之聲請是否符合刑事訴訟法第114條不得駁回其聲請之
    情形，即被告所犯最重本刑為3年以下有期徒刑、拘役、或
    專科罰金之罪；懷胎5月以上或生產後2月未滿；現罹疾病，
    非保外治療顯難痊癒。次則，應檢視法院當初羈押被告之理
    由是否繼續存在，而就當初依刑事訴訟法第101條規定，對
    被告執行羈押之原因，是否存在為之論斷；抑有進者，為不
    礙程式保障之目標，在被告為具保停止羈押之聲請時，參酌
    刑事訴訟法第101條之2「被告經法官訊問後，雖有第101條
    第1項或第101條之1第1項各款所定情形之一而無羈押之必要
    者，得逕命具保、責付或限制住居」規定之精神，仍應對有
    無羈押被告之必要性為斟酌。茲依上開說明，逐一檢視如後
    ：
  (一)本件被告有無符合刑事訴訟法第114條不得駁回其聲請之情
    形：
    本件被告所涉犯違反毒品危害防制條例第4條第2項之製造、
    販賣第二級毒品罪，均非屬法定最重本刑3年以下有期徒刑
    之罪，又被告為男性，自無懷胎之可能。聲請人雖以被告患
    有鼻竇炎及鼻息肉，若非保外就醫手術治療，將難以痊癒，
    且有生命危險之虞乙節聲請具保。惟經本院向醫療財團法人
    徐元智先生醫藥基金會亞東醫院函查被告之病況，經該院以
    99年6月11日亞歷字第0996410339號函覆以：被告有鼻息肉
    嚴重阻塞上呼吸道，必須仰賴張口協助呼吸，疾病本身非立
    即有危及生命安全之虞，但對其生活品質及情緒有不良影響
    ，若有以上困擾，則必須住院手術治療，平時則以門診追蹤
    治療為主等情（見本院卷第133頁），堪認被告固患有鼻息
    肉，然該疾病本身尚非立即有危及生命安全之虞，平時以門
    診追蹤治療即為已足，而依目前看守所之醫療設備，應足以
    提供被告之用藥治療，如被告病情突然惡化，臺灣臺北看守
    所亦可依羈押法第22條之規定施以戒護就醫等情，有臺北看
    守所99年5月20日北所衛字第0990004877號函及檢附之所內
    就診病歷單1份（見本院卷第107頁至第113頁）、臺北看守
    所99年6月4日北所衛字第0990 005522號函1張（見本院卷第
    134頁）附卷可稽，且本院迄今並未接獲臺北看守所向本院
    陳報有關被告之病情非保外就醫，顯難痊癒之報告，自難認
    被告有何刑事訴訟法第114條第3款「現罹疾病，非保外治療
    顯難痊癒」之情形存在，是本件並無刑事訴訟法第114條不
    得駁回具保聲請之事由。
  (二)本院對被告執行羈押之原因有無繼續存在：
    被告於訊問後坦承製造、販賣第二級毒品及持有第二級毒品
    之犯行，核與證人李耀羽之證詞大致相符，且有相關扣案原
    料、半成品、毒品、鑑定書及監聽譯文在卷可佐，足見被告
    涉犯持有第二級毒品與製造、販賣第二級毒品之犯罪嫌疑重
    大；又觀被告與本案其餘共同被告於警詢、偵查中之供述，
    與卷存之通訊監察譯文內容多有歧異，究竟實情為何，尚待
    釐清；再稽之卷內事證，被告與本案其餘共同被告間之供述
    互有不一，而被告就本案細節之供述避重就輕，顯有刻意迴
    護本案其餘共同被告之情狀，有事實足認有勾串共犯或證人
    之虞；復以被告所涉犯製造、販賣第二級毒品罪嫌，均屬於
    最輕本刑5年以上之罪，是本院認前開刑事訴訟法第101條第
    1項第2款、第3款之羈押原因依然存在。
  (三)有無繼續羈押被告之必要：
    法院對被告執行之羈押及禁止接見通信，其本質上係屬為保
    全被告使訴訟程式得以順利進行或為保全證據或為保全對被
    告刑罰之執行之目的，而對被告所實施之剝奪人身自由之強
    制處分，有無必要，當由法院依職權為之目的性裁量。而本
    院審酌本案顯有依檢察官、被告、辯護人之聲請或本院依職
    權傳喚之證人或共同被告，於審理中進行交互詰問或對質詰
    問，以釐清事實之必要，且本案其餘共同被告部分，亦有於
    審理中聲請或由本院依職權傳喚被告為證人以調查證據之可
    能，故其間仍有串證之虞，兼衡被告及本案其餘共同被告所
    涉犯行均非微罪，故於釐清本案實情前，為期證人證詞不受
    污染及確保訴訟程序之順利進行，本院認於經該等共同被告
    之調查證據與本件被告分離以證人身分接受交互詰問完畢之
    前，無法以羈押以外之強制處分手段予以防免該羈押原因之
    存在，仍有繼續羈押被告並禁止接見通信之必要。
四、綜上，本院衡酌上開情事，認當初以刑事訴訟法第101條第1
    項第2、3款規定，對被告實施羈押之原因仍屬存在，且不能
    因具保而使之消滅，是仍有羈押及禁止接見通信之必要，又
    被告亦無刑事訴訟法第114條不得駁回具保聲請之情形存在
    ，從而，聲請人向本院提出具保停止羈押之聲請，難以准許
    ，應予駁回。
五、依刑事訴訟法第220條，裁定如主文。
中    華    民    國    99    年    8    月    3     日
                  刑事第十庭   審判長法  官  蔡坤湖

                                     法  官  呂煜仁
                                     法  官  謝昀璉
上正本證明與原本無異。
如不服本裁定，應於裁定送達後5 日內向本院提出抗告狀。
                                     書記官  鄭雅文
中    華    民    國    99    年    8     月    9     日

司法院資訊處製作；財團法人民間司法改革基金會備份。
